【裁判字號】    89,易,596
【裁判日期】    890725
【裁判案由】    毒品危害防制條例
【裁判全文】
臺灣士林地方法院刑事判決                          八十九年度易字第五九六號
    聲  請  人  臺灣士林地方法院檢察署檢察官
    被      告  甲○○
右列被告因毒品危害防制條例案件，經檢察官聲請簡易判決處刑（八十八年度偵字第
一一四二一號、八十九年度毒偵字第三三九號），本院認不宜以簡易判決處刑，而依
通常程序審理，判決如左：
    主  文
甲○○連續施用第二級毒品，累犯，處有期徒刑伍月，如易科罰金，以參佰元折算壹
日，扣案安非他命參袋（驗餘總淨重參拾陸點參陸壹貳公克）沒收銷燬之；又持有第
一級毒品，累犯，處有期徒刑肆月，如易科罰金，以參佰元折算壹日，扣案海洛因參
包（驗餘總淨重壹點柒肆公克）沒收銷燬之。應執行有期徒刑捌月，如易科罰金，以
參佰元折算壹日，扣案安非他命參袋（驗餘總淨重參拾陸點參陸壹貳公克）、海洛因
參包（驗餘總淨重壹點柒肆公克）均沒收銷燬之。
    事  實
一、甲○○有違反麻醉藥品管理條例、藥事法等多次前科，其於民國八十七年間，因
    違反藥事法案件，經本院於八十七年十月三十日，以八十七年度訴緝字第七二號
    判處有期徒刑三月（另施用毒品部分判決免刑，詳後），並經臺灣高等法院駁回
    上訴確定，甫於八十八年十月十五日執行完畢（構成累犯）。
二、甲○○前因施用毒品案件，經本院依職權裁定送觀察、勒戒後，認無繼續施用毒
    品傾向，而以前揭八十七年度訴緝字第七二號判決就施用毒品部分判決免刑確定
    ；復於八十八年七月一日，再因施用毒品案件，經臺灣板橋地方法院以八十八年
    度毒聲字第三九七四號裁定送觀察、勒戒後，仍認無繼續施用毒品傾向，由臺灣
    板橋地方法院檢察署檢察官於民國八十八年八月十九日，以八十八年度毒偵字第
    一三○二四號為不起訴處分確定。詎其竟：
    (一)復基於概括之犯意，自八十八年十月二十日起，迄八十九年一月二十一日止，
      連續在臺北市○○區○○街一一二巷二弄八號三樓住處，多次施用第二級毒品
      安非他命。
    (二)其間，甲○○於八十八年十一月五日凌晨，在其前揭住處，以電話聯繫擬為其
      刺青之友人張明澤（持有第二級毒品部分業經本院另案以簡易判決處刑），叫
      唆其向友人「阿三」（真實姓名、年籍不詳）拿取安非他命後順道帶至其住處
      ，張明澤旋即於當日凌晨二時許，在臺北市南港區聯成加油站旁向「阿三」取
      得安非他命一包（驗餘淨重一‧四七二七公克）而持有之。
    (三)又甲○○另行起意，於八十九年一月十九日，在臺北市○○區○○路二段附近
      ，取得第一級毒品海洛因後，即將之置於上衣口袋而持有之。
三、嗣分別於：
    (一)八十八年十一月五日凌晨二時三十分許，甲○○委請張明澤拿安非他命之同時
      ，因甲○○另一友人張明輝（持有第二級毒品部分業經本院另案以簡易判決處
      刑）向甲○○詢問有無安非他命，得知張明澤將帶安非他命前往，亦於同日凌
      晨二時三十分許，騎機車至甲○○住處附近之臺北市○○區○○街九九號超商
      前與張明澤會合，張明澤因獲悉斯時甲○○並無交通工具，即將上揭安非他命
      轉託張明輝攜至甲○○處，因員警發現渠等行跡可疑，乃上前攔查張明輝，當
      場扣得前揭安非他命一袋，張明輝、張明澤等人始供出上情。
    (二)八十九年一月二十一日下午四時許，甲○○在臺北市○○區○○路二段三一二
      巷三三號前經警盤檢，當場查獲甲○○所持有之安非他命二袋（驗餘淨重三四
      ‧八八八五公克）、海洛因三包（驗餘淨重一‧七四公克）。
四、案經臺北市政府警察局南港分局、內湖分局分別報請臺灣士林地方法院檢察署檢
    察官聲請簡易判決處刑，本院認不宜以簡易判決處刑，應適用通常程序審判，而
    依通常程序審理。
    理  由
一、訊據被告甲○○坦承右揭施用安非他命、教唆張明澤持有安非他命，及持有海洛
    因等情，核與另案被告張明澤、張明輝所供情節大致相符，且被告於右揭事實欄
    三、(二)時、地為警查獲時，經採集尿液送驗結果，呈甲基安非他命陽性反應，有
    臺北市立療養院八十九年二月十四日煙毒尿液檢驗報告書一紙附卷可稽。又張明
    輝身上所查獲之顆粒一袋，及被告身上所查獲之顆粒二袋、白粉三包，經送鑑定
    結果，顆粒確含甲基安非他命成分（張明輝持有之顆粒一袋驗餘淨重一‧四七二
    七公克，甲○○持有顆粒二袋驗餘淨重合計三四‧八八八五公克），白粉確含海
    洛因成分（驗餘淨重一‧七四公克），分別有：(1)憲兵司令部刑事鑑識中心八十
    八年十二月十三日（八九）綱得字第一六八○二號鑑驗通知書；(2)憲兵司令部刑
    事鑑識中心八十九年六月二日（八九）綱得字第○七二二四號鑑驗通知書；(3)法
    務部調查局八十九年六月九日（八九）陸(一)字第八九一六二七六三號檢驗通知書
    各一紙在卷足憑。另查被告前因施用第二級毒品案件，二度經裁定送觀察勒戒，
    均無繼續施用毒品傾向，分別經本院以八十七年度訴緝字第七二號判決免刑，及
    臺灣板橋地方法院檢察署檢察官以八十八年度偵字第一三○二四號為不起訴處分
    確定，亦有前揭判決書、不起訴處分書各一份，及臺灣高等法院被告全國前案紀
    錄表、臺灣高等法院檢察署刑案紀錄簡覆表各一份在卷為憑。綜上，本件事證已
    明，被告犯行洵堪認定，應依法論科。
二、核被告所為，係犯毒品危害防制條例第十條第二項之施用第二級毒品罪、同法第
    十一條第一項之持有第一級毒品罪。其施用安非他命前後持有、教唆持有第二級
    毒品安非他命之低度行為，應為施用第二級毒品之高度行為所吸收，不另論罪。
    又被告先後多次施用第二級毒品犯行，時間緊接，所犯構成要件相同，顯係出於
    概括之犯意為之，為連續犯，依刑法第五十六條規定，應論以一罪。其所犯前開
    施用第二級毒品、持有第一級毒品二罪間，犯意各別，行為互殊，應分論併罰。
    被告有如事實欄所載之犯罪科刑執行情形，此有臺灣高等法院被告全國紀錄表各
    一份、臺灣高等法院檢察署檢刑案紀錄簡覆表各一份在卷足憑，其於有期徒刑執
    行完畢後五年之內，再犯本件有期徒刑以上之二罪，係屬累犯，應各依法加重其
    刑。爰審酌被告前已有多次施用安非他命之前科，並經觀察、勒戒後，竟又再度
    施用，顯見其意志不堅，缺乏勒戒動機，及本件持有之安非他命、海洛因之數量
    及其施用毒品部分犯罪係對己身健康所生之危害，犯後態度等一切情狀，分別量
    處如主文所示之刑及諭知易科罰金之折算標準，並定其執行刑。
三、扣案安非他命共三袋（驗餘總淨重合計三十六‧三六一二公克）、海洛因三包（
    驗餘淨重一‧七四公克），應依毒品危害防制條例第十八條第一項前段之規定沒
    收銷燬之。
據上論斷，應依刑事訴訟法第四百五十二條、第二百九十九條第一項前段，毒品危害
防制條例第十條第二項、第十一條第一項、第十八條第一項前段，刑法第十一條、第
五十六條、第四十一條、第四十七條、第五十一條第五款，罰金罰鍰提高標準條例第
二條，判決如主文。
本案經檢察官王壬貴到庭執行職務。
中    華    民    國      八十九      年      七      月    二十五    日
                                  臺灣士林地方法院刑事第三庭
                                      法  官
右正本證明與原本無異。
如不服本判決，應於判決送達後十日內，向本院提出上訴狀。
                                          書記官
中    華    民    國      八十        年              月              日
附錄本案論罪科刑法條全文：
毒品危害防制條例第十條第二項
施用第二級毒品者，處三年以下有期徒刑。
毒品危害防制條例第十一條第一項
持有第一級毒品者，處三年以下有期徒刑、拘役或新台幣五萬元以下罰金。


司法院資訊處製作；財團法人民間司法改革基金會備份。
